test/src/gt-norm-yamls/N-n_33ts_kirves_gt-norm.yaml
Config:
  hfst:
    Gen: ../../../src/generator-gt-norm.hfst
    Morph: ../../../src/analyser-gt-norm.hfst
  xerox:
    Gen: ../../../src/generator-gt-norm.xfst
    Morph: ../../../src/analyser-gt-norm.xfst
    App: lookup

Tests:

# todo:
# Proofread the gold standard (below)
# Then: run analyser, then correct.


  Noun - kirves - ok : # Noun 'øks' - ok
     kirves+N+Sg+Nom: kirves
     kirves+N+Sg+Gen: kirvheen
     kirves+N+Sg+Par: kirvestä
     kirves+N+Sg+Tra: kirvheeksi
     kirves+N+Sg+Abe: kirvheettä
     kirves+N+Sg+Ine: kirvheessä
     kirves+N+Sg+Ela: kirvheestä
     kirves+N+Sg+Ill: kirvheesseen
     kirves+N+Sg+Ade: kirvheelä
     kirves+N+Sg+Abl: kirvheeltä
     kirves+N+Sg+All: kirvheele
     kirves+N+Sg+Ess: kirvheenä
     kirves+N+Pl+Nom: kirvheet
     kirves+N+Pl+Gen: [kirvheitten, kirvhejen] #kirvhejen vain Var. varieteetissä
     kirves+N+Pl+Par: [kirvheitä, kirvhejä] # kirvhejä on mahdollinen rinnakkainen variantti var varieteetissä. Ei ole muissa varieteeteissä.
     kirves+N+Pl+Tra: kirvheiksi
     kirves+N+Pl+Abe: kirvheittä
     kirves+N+Pl+Ine: kirvheissä
     kirves+N+Pl+Ela: kirvheistä
     kirves+N+Pl+Ill: kirvheissiin
     kirves+N+Pl+Ade: kirvheilä
     kirves+N+Pl+Abl: kirvheiltä
     kirves+N+Pl+All: kirvheile
     kirves+N+Pl+Ess: kirvheinä
     kirves+N+Pl+Com: kirvheine
